【裁判字號】    98,消債更,318
【裁判日期】    980831
【裁判案由】    更生事件
【裁判全文】
臺灣士林地方法院民事裁定           98年度消債更字第318號
債  務  人  甲○○
代  理  人  黃仕翰律師
上列債務人因聲請更生事件，聲請保全處分，本院裁定如下：
    主  文
聲請駁回。
    理  由
一、按法院就更生之聲請為裁定前，得因利害關係人之聲請或依
    職權，以裁定為停止對於債務人財產強制執行程序之保全處
    分，消費者債務清理條例（下稱消債條例）第19條第1 項第
    3 款固有明文。惟保全處分，係於法院就更生之聲請為裁定
    前，為防杜債務人之財產減少，維持債權人間之公平受償，
    及使債務人有重建更生之機會，始有保全處分之必要，此觀
    諸消費者債務清理條例第19條立法說明即明。
二、聲請意旨略以：伊因財務困難，陷於有不能清償債務之虞，
    業已提出更生聲請於本院審理中。然伊所有之薪資債權現遭
    債權人誠第一資產管理股份有限公司聲請本院強制執行，
    致伊每月薪資債權三分之一需移轉於債權人，為免伊之其他
    債權人權益受損，且伊每月收入亦須負擔家庭生活費及房租
    ，爰依消債條例第19條第1項第3款聲請停止本院97年度執字
    第60399 號強制執行事件程序云云。
三、經查，債權人聯邦銀行係就債務人每月薪資所得強制執行，
    固有本院97年執字第60399 號薪資債權扣押命令影本在卷可
    稽。但債務人每月薪資（含業績獎金）平均約新臺幣（下同
    ）2 萬5,864 元（見板院98年度消債更字第308 號卷，第12
    至16頁）觀之，以保全處分至多120 日之期間內（消債條例
    第19條第2 項規定參照），債權人可得受償之金額不逾3 萬
    4,485 元，相對於債務人積欠之債務總金額50萬774 元，影
    響極為有限。且他債權人如認有必要，非不得於系爭執行程
    序併案聲請強制執行，就債務人每月薪資債權三分之一範圍
    內，按債權比例公平受償。換言之，債權人僅得就上開薪資
    債權中，於維持債務人及其共同生活親屬生活所必需以外部
    分為強制執行，並按比例公平受償，故於本院裁定開始更生
    前，難認有為保障債權人公平受償，而停止系爭執行程序之
    必要。又債務人主張強制執行已嚴重影響債務人之生計與工
    作，債務人如因強制執行程序而有無法維持基本生活必需情
    事者，則得以強制執行法第122 條規定，循同法第12條第1
    項規定聲明異議，而非消費者債務清理條例保全處分所應審
    酌。本院審酌保全處分之立法意旨、債權人公平受償之影響
    程度、本件聲請日後通過之可能性、停止強制執行程序後債
    務人原執行所得未必用於日後更生債權等一切情狀，本院認
    尚無停止對債務人薪資債權強制執行程序之必要。從而，債
    務人聲請保全處分，於法即有未合，應予駁回。
四、爰裁定如主文。
中    華    民    國    98    年    8     月    31    日
                  民事第二庭  法      官  方彬彬
上為正本係照原本作成。
如不服本裁定，應於裁定送達後10 日內，以書狀向本院提出抗告
，並繳納抗告費新臺幣1千元。
中    華    民    國    98    年    8     月    31     日
                              書  記  官  周嫣蘋


司法院資訊處製作；財團法人民間司法改革基金會備份。
